【裁判字號】    97,訴緝,9
【裁判日期】    970508
【裁判案由】    竊盜等
【裁判全文】
臺灣屏東地方法院刑事判決               97年度訴緝字第9號
公  訴  人  臺灣屏東地方法院檢察署檢察官
被      告  丁○○
                    現於臺灣屏東看守所
上列被告因竊盜等案件，經檢察官提起公訴（95年度偵字第6381
號），本院判決如下：
    主  文
丁○○竊盜，累犯，處有期徒刑柒月。又行使偽造私文書，足以
生損害於公眾及他人，累犯，處有期徒刑陸月，買賣合約書上偽
造之「乙○○」署名壹枚，沒收。又行使偽造私文書，足以生損
害於公眾及他人，累犯，處有期徒刑陸月，汽（機）車過戶登記
書上偽造之「甲○○」署名及印文各壹枚，均沒收。應執行有期
徒刑壹年伍月，買賣合約書上偽造之「乙○○」署名壹枚、汽（
機）車過戶登記書上偽造之「甲○○」署名及印文各壹枚，均沒
收。
    事  實
一、丁○○曾於民國92年11月13日，因犯公共危險罪，經本院以
    92年度交簡字第188 號判處有期徒刑3 月確定，於94年5 月
    17日易科罰金執行完畢，詎猶不知悔改，復意圖為自己不法
    之所有，於95年9 月28日中午12時許至13時30分許間某時，
    在屏東縣九如鄉○○街106 巷10號甲○○住處前，竊取甲○○所有停放在該處之車號K79 －790 號重型機車及置於置物
    箱內之皮包1 個，內有甲○○之身分證、健保卡、印章、機
    車行照、甲○○之夫乙○○之身分證、健保卡、郵局存簿及
    印章、甲○○之子之健保卡等物，得手後，另基於行使偽造
    文書之犯意，於同日13時多許，在屏東縣屏東市○○路1號
    之「德發機車行」，偽稱其係乙○○，將該部機車以新台幣
    （下同）8000元之代價，出售予不知情之機車行老闆丙○○
    ，並將乙○○、甲○○之身分證、甲○○印章及機車行照交
    予丙○○辦理過戶，丁○○並在德發機車行買賣合約書上之
    賣方姓名欄，偽簽乙○○之署名及地址、身分證字號等資料
    ，而偽造乙○○名義之買賣合約書，並交予丙○○保管而行
    使之，致丙○○誤認係乙○○本人代其妻甲○○出售而同意
    買受，並先交付定金1000元，其餘尾款則約定辦理過戶後再
    交付，足以生損害於乙○○及丙○○。嗣丁○○又基於行使
    偽造文書之犯意，委由不知情之丙○○於同日下午，持甲○○之身分證及印章前往交通部公路總局高雄區監理所屏東監
    理站（下稱屏東監理站）辦理機車過戶至丙○○名下事宜，
    由丙○○在汽（機）車過戶登記書上之原車主名稱欄代簽甲○○之署名並蓋用甲○○之印文，而在不知情之情形下偽造
    甲○○名義之汽（機）車過戶登記書，並交予屏東監理站辦
    理過戶登記而行使之，足以生損害於監理機關及甲○○。嗣
    因甲○○於同日13時30分許，發現機車失竊，向警方報案，
    經警方查知該機車已過戶登記至丙○○名下，迄於95年10月
    5 日中午，丁○○與丙○○聯絡要收取尾款，丙○○乃與丁○○約定於同日16時許在屏東縣屏東市光華戲院交款，並通
    知警方到場而查獲。
二、案經屏東縣警察局屏東分局報告台灣屏東地方法院檢察署檢
    察官偵查起訴。
    理  由
一、按被告以外之人（包括證人、鑑定人、告訴人、被害人及共
    同被告等）於審判外之陳述雖不符刑事訴訟法第159 條之1
    至之4 等4 條之規定，惟經當事人於審判程序同意作為證據
    ，法院審酌該言詞陳述或書面陳述作成時之情況，認為適當
    者，亦得為證據；又當事人、代理人或辯護人於法院調查證
    據時，知有刑事訴訟法第159 條第1 項不得為證據之情形，
    而未於言詞辯論終結前聲明異議者，視為有前項之同意，刑
    事訴訟法第159 條之5 定有明文。該規定之立法意旨在於傳
    聞證據未經當事人之反對詰問予以核實前，原則上應予排除
    。惟若當事人已放棄反對詰問權，並於審判程序中表明同意
    該等傳聞證據可作為證據；或於言詞辯論終結前未聲明異議
    ，則基於尊重當事人對傳聞證據之處分權，及證據資料愈豐
    富，愈有助於真實發見之理念，及強化言詞辯論主義，使訴
    訟程序得以順暢進行，上開傳聞證據亦均具有證據能力。本
    件檢察官提出之證據資料及其他卷內全部筆錄資料，被告於
    本院審判程序終結前均未聲明異議，，並明確表示不請求詰
    問證人或與之對質，應視為同意作為證據，法院審酌上開卷
    內筆錄作成時，均無不當取供之情形，認為以之作為本案之
    證據應屬適當，其他證據資料之取得亦無不法之情形，認為
    以之作為本案之證據亦屬適當，是以本案卷內之筆錄資料，
    自均具有證據能力。
二、訊據被告丁○○坦承於上揭時地持前開機車賣予丙○○，並
    在買賣合約書代簽乙○○署名等情不諱，惟辯稱：是乙○○
    找我一起去賣機車，我沒有偷車，我只有拿乙○○的身分證
    和甲○○的行車執照給丙○○，我也沒有看機車置物箱裡面
    有無東西，身分證和行車執照及機車鑰匙都是乙○○給我的
    ，因為他之前有欠我二、三千元。我和乙○○有一起去機車
    行，但只有我進去機車行，乙○○在外面等，且95年10月5
    日乙○○有用公用電話打給我，然後於中午時，和我一起去
    機車行拿錢等語，經查：
  (一)前開機車於上揭時、地連同身分證、機車行照、健保卡等證
    件一併失竊，失竊當天，乙○○與甲○○一起在家中，而警
    方查獲被告當天即95年10月5 日，甲○○與乙○○一起到高
    雄靜和醫院燕巢分院拿藥之事實，業據證人甲○○、乙○○
    於偵查中到庭證述明確，並有高雄靜和醫院燕巢分院之門診
    就診紀錄在卷可稽，而觀之該就診紀錄，可知乙○○係於95
    年10月5 日下午2 點36分至醫院就診，顯見證人甲○○、乙○○上開所述與事實相符，應可採信，被告辯稱：95年10月
    5 日乙○○有用公用電話打給我，然後於中午時，和我一起
    去機車行拿錢等語，顯然不可採信。
  (二)又前開機車係被告於上揭時地自己一人前來出售，被告自稱
    是乙○○，並提供乙○○、甲○○之證件、機車行照、印章
    等物，然後由洪振清以8000元之價格向被告購買，並支付定
    金1000元給被告，然後再向監理機關辦理機車過戶，被告嗣
    並於95年10月5 日中午聯絡丙○○要取出賣機車之尾款，丙○○就通知警方一起過去等事實，業據證人即「德發機車行
    」老闆丙○○於偵查中到庭證述明確，核與證人乙○○、甲○○上開所為之證詞相符，足證被告當天並未與乙○○一同
    到德發機車行出賣機車甚明，故被告辯稱：是乙○○找我一
    起去賣機車，我沒有偷車，我只有拿乙○○的身分證和甲○○的行車執照給丙○○，我也沒有看機車置物箱裡面有無東
    西，身分證和行車執照及機車鑰匙都是乙○○給我的，因為
    他之前有欠我二、三千元等語，應不足採信。
  (三)此外，並有車輛協尋證明單及車輛竊盜、車牌失竊資料個別
    查詢報表各乙份、德發機車行買賣合約書乙份、屏東監理站
    函覆前開機車過戶資料等文件在卷以資佐證。
  (四)綜上，本件犯罪事實已臻明確，被告犯行堪以認定，應依法
    論科。
三、核被告丁○○所為，係犯刑法第320 條第1 項之竊盜罪、第
    216 條、第210 條之行使偽造私文書罪。被告利用不知情之
    丙○○行使偽造之甲○○汽（機）車過戶登記書，為間接正
    犯。被告偽造乙○○署名、甲○○署名及印文之行為，為偽
    造私文書之部分行為，而偽造私文書之低度行為，復為行使
    偽造私文書之高度行為所吸收，均不另論罪。被告所犯竊盜
    罪、行使偽造乙○○買賣合約書罪及行使偽造甲○○汽（機
    ）車過戶登記書罪，均犯意各別，行為互異，應予分論併罰
    。又被告曾於92年11月13日，因犯公共危險罪，經本院以92
    年度交簡字第188 號判處有期徒刑3 月確定，於94年5 月17
    日易科罰金執行完畢，此有台灣高等法院被告前案紀錄表在
    卷可稽，其於5 年以內故意再犯本件有期徒刑以上之三罪，
    均為累犯，均應依刑法第47條第1 項之規定加重其刑。爰審
    酌被告有如前所述之犯罪前科，素行不佳，且正值壯年，不
    思以正當途徑賺取所需，竟為圖自己不法之所有，而竊取被
    害人之機車，並偽造文書而將被害人之機車轉賣與機車，以
    牟利益，所為誠屬不該，且其犯罪後除一再否認犯行，又誣
    指乙○○盜賣甲○○之機車之犯後態度等一切情狀，分別量
    處如主文所示之刑，並定其應執行之刑。又買賣合約書上偽
    造之「乙○○」署名1 枚及汽（機）車過戶登記書上偽造之
    「甲○○」署名及印文各1 枚，均應依刑法第219 條之規定
    宣告沒收。
四、又被告犯罪後，中華民國九十六年罪犯減刑條例業於96年6
    月15日公布，並於96年7 月16日起施行，而被告上開犯罪時
    點固於96年4 月24日之前，且所犯之罪核與該條例第2 條第
    1 項之規定相符，復無同條例第3 條限制減刑之除外情事存
    在，惟按本條例施行前，經通緝而未於96年12月31日以前自
    動歸案接受偵查、審判或執行者，不得依本條例減刑，中華
    民國九十六年罪犯減刑條例第5 條定有明文。查本件被告前
    因本案而經本院依法傳喚、拘提未到，而經本院於96年5 月
    10日以屏院惠刑光緝字第112 號通緝書發布通緝，嗣經台南
    縣警察局新營分局民治所警員於97年3 月14日緝獲等情，有
    上開通緝書、該局通緝案件報告書各1 份在卷可稽，是被告
    於中華民國九十六年罪犯減刑條例施行前經通緝，而未於96
    年12月31日以前自動歸案接受審判，依中華民國九十六年罪
    犯減刑條例第5 條規定，自無從予以減刑，附此敘明。
據上論斷，應依刑事訴訟法第299 條第1 項前段，刑法第320 條
第1 項、第216 條、第210 條、第47條第1 項、第51條第1 項第
5款 、第219 條，刑法施行法第1 條之1 ，判決如主文。
本案經檢察官李賜隆到庭執行職務
中    華    民    國    97    年    5     月    8     日
                  刑事第四庭   審判長法  官  莊鎮遠
                                     法  官  王以齊
                                     法  官  王炳人
以上正本證明與原本無異。
如不服本判決應於收受本判決送達後十日內向本院提出上訴書狀，
其未敘述上訴理由者，並得於提起上訴後十日內向本院補提理由
書狀（均須按他造當事人之人數附繕本）「切勿逕送上級法院」
中    華    民    國    97    年    5     月    9     日
                                     書記官  潘豐益
附錄本判決論罪科刑法條全文
中華民國刑法第320條第1項
（普通竊盜罪、竊佔罪）
意圖為自己或第三人不法之所有，而竊取他人之動產者，為竊盜
罪，處 5 年以下有期徒刑、拘役或 5 百元以下罰金。
中華民國刑法第216條
（行使偽造變造或登載不實之文書罪）
行使第 210 條至第 215 條之文書者，依偽造、變造文書或登載
不實事項或使登載不實事項之規定處斷。
中華民國刑法第210條
（偽造變造私文書罪）
偽造、變造私文書，足以生損害於公眾或他人者，處 5 年以下有
期徒刑。


司法院資訊處製作；財團法人民間司法改革基金會備份。
